【裁判字號】    97,審消債更,1136
【裁判日期】    970630
【裁判案由】    聲請更生程序
【裁判全文】
臺灣高雄地方法院民事裁定        97年度審消債更字第1136號
聲  請  人  甲○○
送達代收人  乙○○
上列當事人因消費者債務清理事件聲請更生，本院裁定如下：
    主  文
聲請人應於本裁定送達後十日內，補提如附表所示之財產收入狀
況等證明文件到院。
    理  由
一、按債務人對於金融機構因消費借貸、自用住宅借款、信用卡
    或現金卡契約而負債務，在聲請更生清算前，應提出債權人
    清冊，以書面向最大債權金融機構請求協商債務清償方案，
    並表明共同協商之意旨。消費者債務清理條例第151 條第1
    項訂有明文。另如自申請時起雖未逾90日，惟雙方已協商不
    成立，則依同法第153 條規定法理，亦得聲請更生或清算。
    再者，更生或清算不合程式、不備其他要件或拒絕提出關係
    文件者，法院應以裁定駁回之，但其情形可以補正者，法院
    應定期間先命補正，復為同條例第8 條、第46條所明定。
二、經查本件債務人向本院聲請更生，雖主張：其於消費者債務
    清理條例施行後，曾以書面向最大債權金融機構請求協商債
    務清償方案，並表明共同協商之意旨，惟經最大債權銀行以
    因聲請人無法接受協議分期清償方案，將聲請人申請退件，
    故而聲請更生等語。然聲請人未提出其如主文所示釋明協商
    不成立及財產收入狀況等證明文件影本到院，爰定期命補正
    ，相關證明文件如已遺失，則請聲請人自行向相關單位申請
    補發，逾期未補正，則駁回其聲請，特此裁定。
中    華    民    國    97    年    6     月    30    日
              民事第四庭    法      官   黃國川
上為正本係照原本作成。
本件不得抗告。
中    華    民    國    97    年    6     月    30    日
                            書  記  官   邱秋珍
附表：
1.本院並無97年度執字第15111 號案件，請儘速補正97年度執字
  第15111 號之執行法院，並提出執行命令及其他執行文件影本
  ，方能審酌有無保權處分之必要。
2.聲請人申請前5 年內勞保、公保或2 年內全民健保之投保資料
  （包括投保單位及投保金額）。
3.每月扶養梁庭華、梁庭瑜各2013元之明及證明資料影本及配偶
  最近2 年之國稅局財產歸屬資料及所得資料清單本。
4.每月支出生活費用4016元證明資料影本。
5.請提出地號為高雄市○○區○○段24號土地登記謄本、門牌號
  碼為高雄市○○區○○路666 號14樓建物登記謄本或房屋稅單
  資料影本。
6.釋明取得95年綜合所得稅資料中興田企業股份有限公司「其他
  」所得2600元之原因，如係持有股份，並請釋明股數及現值。
7.聲請人97年收入證明（如提出存摺影本，需檢附存摺封面及存
  摺內頁，內頁並應標示薪資部分）。如有其他財產如人壽保險
  單或投資型保險單，請併陳報種類及提出證明。


司法院資訊處製作；財團法人民間司法改革基金會備份。
